【裁判字號】    99,裁,1752
【裁判日期】    990812
【裁判案由】    虛報進口貨物產地
【裁判全文】
最  高  行  政  法  院  裁  定
                                      99年度裁字第1752號
抗  告  人  敦隆大理石股份有限公司
代  表  人  甲○○
訴訟代理人  蔡振修律師
上列抗告人因與相對人財政部臺中關稅局間虛報進口貨物產地事
件，對於中華民國99年4月28日臺中高等行政法院99年度再字第8
號裁定，提起抗告，本院裁定如下︰
    主  文
抗告駁回。
抗告訴訟費用由抗告人負擔。
    理  由
一、按抗告法院認抗告為不合法或無理由者，應為駁回抗告之裁
    定。
二、本件抗告人因與相對人財政部臺中關稅局間虛報進口貨物產
    地事件，抗告人對原審法院95年度訴字第413號判決及本院
    98年度判字第460號確定判決，依行政訴訟法第273條第1項
    第13款及第14款規定提起再審之訴。原裁定則略以：本件原
    確定判決係於98年5月8日送達，有卷附送達證書足據，再審
    之不變期間自判決送達之翌日起，算至98年6月8日（星期一
    ）止，即告屆滿。抗告人遲至99年2月26日始提起再審之訴
    （見原審卷第5頁行政訴訟聲請再審狀收文戳），顯已逾期
    ，其再審之訴自非合法。因予裁定駁回抗告人之訴。
三、本院經核原裁定於法並無不合，抗告意旨仍執詞略謂：(一)、
    抗告人係針對原審法院95年度訴字第413號判決，向本院聲
    明不服，故專屬原審法院管轄之部分，乃合法之聲請。惟原
    審法院98年度再字第21號裁定及本院99年度裁字第139號裁
    定，卻以抗告人未對本院98年度判字第460號判決聲明不服
    ，而予以程序上裁定駁回，於法即有未合。(二)、抗告人於98
    年6月6日聲請再審期間，係依抗告人收受本院98年度判字第
    460號判決之翌日為計算始點。按行政救濟程序僅設置兩個
    審級制度，雖然僅對同一事件之初審判決聲明不服，解釋上
    當然包括終審之本院之判決部分。本件雖於聲請再審狀中，
    僅對原審法院95年度訴字第413號判決聲明不服，惟聲請再
    審之真意已包括對本院98年度判字第460號判決之部分表明
    不服。原裁定遽認抗告人遲至99年2月26日始提起再審之訴
    ，顯與事實違背等語。惟查，高等行政法院之判決經本院以
    實體上理由維持而確定者，當事人固得依行政訴訟法第273
    條第1項第1款至第14款事由，對本院確定判決提起再審之訴
    ，惟如捨本院確定判決，僅對高等行政法院之判決聲明不服
    ，並不能使本院確定判決失其效力，自難達再審之目的。而
    本件抗告人僅對原審判決提起再審之訴，並未對本院上該確
    定判決提起再審之訴等情，業經原審法院受命法官於行準備
    程序時訊明在案（見原審法院98年度再字第21號卷第220頁
    ），抗告人提起本件再審之訴，顯然無法達成再審之目的。
    又抗告人提起本件再審之訴係委任律師為訴訟代理人，對於
    上該情形，尚難諉為不知，從而，原審法院以抗告人提起再
    審之訴於法不合，未經言詞辯論，逕以裁定予以駁回，洵無
    不合，因而駁回抗告人之抗告等情，業經本院99年度裁字第
    139號裁定論述甚詳。嗣抗告人於99年2月26日再提起本件再
    審之訴，顯已逾期，有如前述，其再審之訴自非合法，原裁
    定因予駁回抗告人之訴，並無不合，抗告意旨難認有理由，
    應予駁回。
四、據上論結，本件抗告為無理由。依行政訴訟法第104條、民
    事訴訟法第95條、第78條，裁定如主文。
中    華    民    國    99    年    8     月    12    日
                    最高行政法院第六庭
                        審判長法官  吳  明  鴻
                              法官  林  茂  權
                              法官  侯  東  昇
                              法官  劉  介  中
                              法官  黃  秋  鴻

以  上  正  本  證  明  與  原  本  無  異
中    華    民    國    99    年    8     月    13    日
                              書記官  王  福  瀛

司法院資訊處製作；財團法人民間司法改革基金會備份。
